臺灣高等法院刑事裁定
110年度毒抗字第343號
抗  告  人  
即  被  告  江哲瑞



上列抗告人即被告因聲請觀察、勒戒案件，不服臺灣宜蘭地方法
院中華民國110年1月29日裁定（109年度毒聲字第69號），提起
抗告，本院裁定如下：
    主  文
抗告駁回。
    理  由
一、原裁定意旨略以：抗告人即被告江哲瑞（下稱抗告人）因違
    反毒品危害防制條例案件，檢察官聲請觀察勒戒，經原審法
    院於民國109年12月15日以109年度毒聲字第69號裁定令入勒
    戒處所觀察、勒戒，該裁定正本業於110年1月8日送達於抗
    告人當時所在之監所即法務部○○○○○○○○，由抗告人本人親自
    簽名並按捺指印簽收，有原審法院送達證書1份在卷可參。
    抗告人之抗告期間即自送達翌日（即110年1月9日）起算5日
    ，且監所與法院間無在途期間可言，是本案抗告期間於110
    年1月13日即已屆滿。惟抗告人遲至110年1月14日始向監所
    長官就上開裁定提起抗告，有法務部○○○○○○○○戒護科收狀戳
    在卷可憑，顯然已逾越抗告期間，不合法律上之程式，且無
    從補正，自應予駁回等語。
二、抗告意旨略以：觀察勒戒裁定書自宜蘭看守所轉寄至臺北看
    守所，已經一個月之時日，抗告人未入所時已申請戒癮治療
    ，並裁定治療，但因抗告人目前羈押中故無法前往治療，且
    因抗告人上訴高院間移至臺北看守所，申請購買狀紙也需時
    日（插卡購買也花了5日），並非刻意逾期等語。
三、按當事人對於法院之裁定有不服者，除有特別規定外，得抗
    告於直接上級法院；抗告期間，除有特別規定外，為5日，
    自送達裁定後起算；提起抗告，應以抗告書狀，敘述抗告之
    理由，提出於原審法院為之；原審法院認為抗告不合法律上
    之程式或法律上不應准許，或其抗告權已經喪失者，應以裁
    定駁回之，刑事訴訟法第403條第1項、第406條前段、第407
    條、第408條第1項前段分別定有明文。次按在監獄或看守所
    之被告，於上訴期間內向監所長官提出上訴書狀者，視為上
    訴期間內之上訴，且為抗告程序所準用，刑事訴訟法第351
    條第1項、第419條亦有明定。而監所與法院間無在途期間可
    言，是抗告人在監獄或看守所，如向該監所長官提出抗告書
    狀，因不生扣除在途期間之問題，故必在抗告期間內提出者
    ，始可視為抗告期間內之抗告；如逾期始向該監所長官提出
    抗告書狀，即不得視為抗告期間內之抗告，雖監所長官即日
    將抗告書狀轉送法院收文，因無扣除在途期間之可言，其抗
    告仍屬逾期（最高法院86年度台抗字第80號裁定意旨參照）
    。
四、經查，抗告人因檢察官聲請觀察、勒戒案件，經原審法院於
    109年12月15日以109年度毒聲字第69號裁定應送勒戒處所觀
    察、勒戒，該裁定正本已於110年1月8日送達至法務部○○○○○
    ○○○，由在該所之抗告人本人親自收受，有抗告人簽名捺印
    之送達證書在卷可稽（見原審卷第21頁），其不服原審法院
    所為上開裁定，向監所長官提出抗告書狀，無庸扣除在途期
    間。則其抗告期間自送達裁定之翌日即110年1月9日起算5日
    ，至110年1月13日（星期三，非國定假日或例假日）屆滿。
    詎抗告人遲至110年1月14日上午9時30分始向監所長官提出
    抗告書狀，有抗告狀上法務部○○○○○○○○戒護科收狀戳章在卷
    可憑（見原審卷第29頁），已逾5日之法定抗告期間，其抗
    告顯非合法。原裁定因而以抗告逾期為由，駁回其抗告，經
    核於法並無違誤。又抗告期間為不變期間，抗告意旨所指遲
    誤抗告之理由，不足變更其抗告逾期之事實，其抗告無理由
    ，應予駁回。
五、據上論斷，應依刑事訴訟法第412條，裁定如主文。　
中　　華　　民　　國　　110 　年　　3 　　月　　25　　日
                  刑事第十八庭  審判長法  官  何俏美
                                      法  官  陳海寧
                                      法  官  葉乃瑋
以上正本證明與原本無異。
不得再抗告。
                                      書記官  程欣怡
中　　華　　民　　國　　110 　年　　3 　　月　　26　　日